# 没有市场参考价的情况下特殊类型存货的减值测试

提问人：biancheng220 时间：2012-12-12 11:27:42
某公司专门生产特种设备，由于没有市场销路，一致积压在公司，由于规格不一样，市场上查不到该类型存货的参考价，这种情况下该怎么做减值测试。

回答人：chenyiwei
一般特种设备都是订单式生产，即根据订单安排生产，一般不会出现先生产后寻找销路的情况。 你说的情况在实务中应当很少见，或者你是否可以考虑到二手市场询价等方式，或者以其他方式向意向需求方询价。如果确定无法以产品方式实现销售，则可以考虑以其所耗用的原材料的价值减去将其拆卸为可使用的原材料所需发生的拆卸和整理成本的方式估计其可变现净值。